Archives papier de Jean-Noël Jeanneney président-directeur général de Radio France et de Radio France Internationale de 1982 à 1986 (1964-1986)
Archives nationales
- Radio France, 1964-1986; 20140048/1-20140048/248
  - Statuts, missions et instances, 1982-1986; 20140048/1-20140048/23
    - Instances, 1982-1986; 20140048/2-20140048/23
      - Comité central d'entreprise (CCE), 1985-1986; 20140048/19-20140048/20
        - 1985, 20140048/19
          Ordre du jour: Examen du budget de la société pour l'année 1986, Bilan du plan de formation professionnelle 1985 et plan prévisionnel pour l'année 1986, Plan Harmonie III, Informations sur l'état des travaux de l'opération « chantiers », Informations sur la participation de Radio France dans la société de programmes culturels diffusés par satellite, Examen du projet de règlement intérieur du CCE, Questions diverses
        - 1986, 20140048/20
          Séance du 26 mars 1986: dossier de séance, procès-verbal
          Ordre du jour: Adoption du procès-verbal du 6 novembre 1985, Vie de la société - Perspectives, État d'avancement des travaux du dossier performances, Protocoles relatifs aux subventions de fonctionnement administratifs du Comité central d'entreprise et Comités d'établissement régionaux, Règlement intérieur, Communication du rapport de la commission économie et structures sur l'État des prévisions de recettes et de dépenses 1986, Questions diverses.
          Séance du 2 décembre 1986: dossier de séance
          Ordre du jour: Approbation du procès-verbal du 18 décembre 1985, Budget de la société pour 1987 et situation de l'emploi, Nouvelles modalités de fonctionnement des stations décentralisées et radios thématiques: Modulation France, Situation de l'emploi au niveau des radios décentralisées.
      - Comités d'établissement, 1984-1986; 20140048/21-20140048/22
        - Comité d'établissement Paris Île-de-France (CEPIDF), 1985; 20140048/21
          Séance du 2 janvier 1985: dossier de séance
          Ordre du jour: Projet de transformation de Radio France
          Séance du 17 janvier 1985: dossier de séance
          Ordre du jour: Plan Harmonie II, Ratification du protocole relatif au financement des œuvres sociales du 30 mai 1984, Règlement intérieur.
          Séance du 24 avril 1985: dossier de séance, procès-verbal
          Ordre du jour: Constitution des commissions du Comité d'établissement Paris Île-de-France, Examen du règlement intérieur du Comité d'établissement Paris Île-de-France.
          Séance du 19 juin 1985: dossier de séance
          Ordre du jour: Réorganisation du standard de la Maison de Radio France, Information sur la grille d'été de France Inter, Information sur le budget du Festival de Radio France et de Montpellier.
          Séance du 10 septembre 1985: dossier de séance
          Ordre du jour: Approbation des procès-verbaux des 17 janvier, 24 janvier et 29 mars 1985, Bilan social, Règlement intérieur du Comité d'établissement de Paris Île-de-France, Aménagement du mode de paiement des repas au self de la Maison de Radio France - Investissements nécessaires, Information sur la préparation du budget 1986, Information concernant l'établissement Paris Île-de-France, conformément aux dispositions de l'article L. 432.4 du Code du Travail, Perspectives à Radio France Seine-et-Marne.
          Séance du 23 septembre 1985: dossier de séance, procès-verbal
          Ordre du jour: Approbation des procès-verbaux des séances des 24 avril, 3 mai, 29 mai et 19 juin 1985, Réforme aux ateliers de copies des Services Techniques, Recettes publicitaires de la société en 1985.
        - Comités d'établissement en Région (CER), 1984-1986; 20140048/22
          Comité d'établissement de Nord-Picardie: correspondance (1984-1985).
          Comité d'établissement de Midi-Pyrénées-Languedoc-Roussillon, résultats des élections de 1986: La Radiale n°754 (4 juin 1986).
          Comité d'établissement de Bourgogne Franche-Comté, résultats des élections de 1986: La Radiale n°756 (6 juin 1986).
      - Comité interentreprises des Organismes de radiodiffusion-télévision française (CIORTF), 1982-1986; 20140048/23
        Rencontre entre Michèle Cotta et le secrétaire du Bureau du CIORTF le 14 décembre 1981: dossier préparatoire.
        Visite du centre maternel de Chancey par la Commission des œuvres sociales du Comité d'entreprise par une délégation de Radio France présidée par Michèle Cotta le 22 janvier 1982: dossier préparatoire.
        Séance du 9 mars 1982: dossier de séance
        Ordre du jour: Financement des activités sociales, Situation de trésorerie du Comité Interentreprises, Harmonisation du taux et du calendrier des versements de subventions des Directions des Organismes à leur Comité d'entreprise, Calendrier de versements au Comité Interentreprises, Pré-budget de fonctionnement 1982, Pré-budget d'investissements, Contrat de solidarité pour le Comité interentreprises.
        Séance du 17 juin 1982: dossier de séance
        Ordre du jour: Adoption des procès-verbaux, Adoption du bilan 1981, Rapport d'activités 1981, Loisirs adultes, Colonies de vacances, Investissements, Serre Chevalier, Le Gets, Démission du secrétaire, Délégation de pouvoirs par intérim ou élection d'un nouveau secrétaire, Questions diverses.
        Correspondance (1982-1986).
  - Fonctionnement interne et activités de Radio France, 1966-1986; 20140048/24-20140048/192
    - Présidence et direction générale, 1982-1986; 20140048/24-20140048/48
      - Mandat de Jean-Noël Jeanneney, 1982-1985; 20140048/24-20140048/25
        - Nomination de Jean-Noël Jeanneney et renouvellement de son mandat, 1982-1985; 20140048/24
          Communicable au terme d'un délai de 50 ans à compter du 31 décembre 1985.
          Nomination de Jean-Noël Jeanneney au poste de Président-directeur général de Radio France en 1982: La Radiale n°336 (26 octobre 1982), coupures de presse (septembre-octobre 1982), lettres de félicitations (1982).
          Renouvellement du mandat de Jean-Noël Jeanneney en 1985: lettres de félicitations (1985).
        - Lettres, interventions et discours, 1983-1985; 20140048/25
          « Lettre avant l'été aux collaborateurs de Radio France » du 30 juin 1983: lettre, listes de diffusion.
          Conférence de presse du 20 mars 1984, allocution de Jean-Noël Jeanneney: discours.
          « Le Président-directeur général de Radio France aux responsables des stations locales, chargés de missions et chefs de service décentralisés »: discours (9 avril 1984).
          Projet de rencontre entre la presse et Radio France le 20 juin 1984 (annulé): note du service presse (11 mai 1984).
          « Indispensable Radio France », « Lettre avant le printemps aux collaborateurs de Radio France » puis « Lettre avant l'été aux collaborateurs de Radio France » en 1984 (non envoyés): projets, notes manuscrites de Jean-Noël Jeanneney.
          « Exposé de Jean-Noël Jeanneney devant les représentants des organisations syndicales de Radio France » le 5 septembre 1985: discours.
          Notes manuscrites de Jean-Noël Jeanneney (1983-1985).
      - Correspondance, 1982-1986; 20140048/26-20140048/45
        - Registres d'enregistrement de la correspondance arrivée, 1982-1986; 20140048/26
          Registre n°5 du 19 novembre 1982 au 12 avril 1983.
          Registre n°6 du 12 avril 1983 au 17 octobre 1983.
          Registre n°7 du 17 octobre 1983 au 12 mars 1984.
          Registre n°8 du 13 mars 1984 au 31 août 1984.
          Registre n°9 du 3 septembre 1984 au 7 novembre 1985.
          Registre n°10 du 8 novembre 1985 au 3 décembre 1986.
        - Correspondance générale, 1985-1986; 20140048/27
          Courrier arrivée (mars-août 1985, janvier-décembre 1986).
        - Demandes d'ordre individuel ou institutionnel (projets d'émissions, requêtes), 1982-1986; 20140048/28-20140048/31
          Classement chronologique puis alphabétique.
          - 1982, 20140048/28
          - 1983, 20140048/29-20140048/30
            - A-K, 1983; 20140048/29
            - L-Z, 1983; 20140048/30
          - 1984-1986, 20140048/31
        - Courriers singuliers, 1983-1986; 20140048/32
        - Lettres de candidature, 1982-1986; 20140048/33
          Classement chronologique puis échantillonnage seuls les lettres dont les expéditeurs commencent par B et T ont été conservées.
          1982: B.
          1983: B et T.
          1984: B.
          1985: B et T.
          1986: B et T.
        - Demandes d'interventions à l'antenne, 1982-1986; 20140048/34
          Correspondance (octobre 1982-octobre 1986).
        - Lettres de personnalités du monde politique, administratif et artistique, 1981-1986; 20140048/35-20140048/38
          Classement alphabétique.
          - A-B, 1981-1986; 20140048/35
          - C-D, 1981-1986; 20140048/36
          - E-M, 1981-1986; 20140048/37
          - N-Z, 1981-1986; 20140048/38
        - Sollicitations émanant d'organismes extérieurs (associations, comités, écoles, facultés, fondations, instituts), 1982-1986; 20140048/39-20140048/42
          - A-D, 1982-1986; 20140048/39
          - E-H, 1981-1986; 20140048/40
          - I-R, 1982-1986; 20140048/41
          - S-U, 1982-1986; 20140048/42
        - Cartes de vœux envoyées à Jean-Noël Jeanneney, 1982-1986; 20140048/43-20140048/44
          Classement chronologique
          - Années 1983 et 1984, 1982-1984; 20140048/43
            Année 1983 (1982-1983).
            Année 1984 (1983-1984).
          - Années 1985 et 1986, 1985-1986; 20140048/44
            Année 1985 (1984-1985).
            Année 1986 (1985-1986).
        - Correspondance du directeur de cabinet, 1982-1986; 20140048/45
          Courrier départ de Monique Sauvage directeur de cabinet (1982-1986).
          Registre du 29 décembre 1983 au 20 novembre 1984.
          Registre du 29 décembre 1983 au 27 décembre 1984.
          Registre du 3 janvier 1985 au 13 décembre 1985.
      - Conférences de direction, 1984-1986; 20140048/46-20140048/47
        - Comptes rendus pour les années 1982 à 1984, 1982-1984; 20140048/46
          1982 (lacunes).
          1983.
          1984.
        - Comptes rendus pour les années 1985 à 1986, 1985-1986; 20140048/47
          1985.
          1986 (jusqu'au 4 décembre inclus).
      - Conseillers du Président et chargés de mission, 1983-1985; 20140048/48
        Alain Manevy (conseiller du Président pour l'information et les programmes): notes sur les émissions scolaires et universitaires (1983).
        Hélène Eck (chargée de mission à la Présidence): notes (1983-1985), correspondance (1983-1985), lettres de félicitations reçues à l'occasion de la sortie du livre La guerre des ondes (1985).
        André de Margerie (chargé de mission): notes (1982-1983).
    - Services de la présidence, 1968-1986; 20140048/49-20140048/61
      - Service de presse, 1982-1986; 20140048/49-20140048/51
        - Publications, 1984-1986; 20140048/49
          Le Petit livre de Radio France: notes préparatoires (1984), projet de livre [1984].
          La Lettre de Radio France. - Projet de lancement et préparation du premier numéro (1984-1985). Projet d'éditorial « Quel secteur public pour quel prix ? » (mai 1986). Projet d'éditorial « Quel avenir pour RFI » (juin 1986). Projet d'éditorial pour La Lettre n°16 [1986].
          « L'apport de Radio France dans la vie culturelle: quelques chiffres »: dossier de presse (1984).
          « Le réseau Radio France »: dossier de presse (février 1985).
          « Première campagne institutionnelle de Radio France »: dossier de presse (20 mai 1985).
          « Régie mobile multipiste Radio France »: dossier de presse (1985).
          « Radio France sur Fréquences Minitel: Radio France lance de nouveaux services télématiques »: dossier de presse (14 novembre 1986).
          Rapport d'activités de Radio France en 1985 (1986).
        - Relations avec la presse et les éditeurs, 1981-1986; 20140048/50
          Actes Sud: correspondance (1986).
          Agence Femmes Information: correspondance (1984).
          Alouette Hebdo: coupures de presse (1984).
          Aujourd'hui l'Afrique: correspondance (985).
          Art Presse: correspondance (1983).
          L'Autre Journal: correspondance (1985).
          Autrement: dossier de presse, correspondance (1982-1986).
          Bayard Presse: dossier de presse, correspondance (1983).
          Centre d'information des Comités d'Entreprises et Collectivités: coupures de presse, dossier de presse, correspondance (1983).
          Commentaire: correspondance (1985).
          Correspondance de la Presse: coupures de presse, correspondance (1981-1985).
          La Croix: correspondance, notes (1985-1986).
          Les Dernières Nouvelles d'Alsace: coupures de presse, correspondance (1984).
          Diapason: coupures de presse, correspondance (1984-1986).
          Différences: correspondance (1985).
          Les Dossiers du Parlement: correspondance (1986).
          L'Est Républicain: coupures de presse, correspondance (1984-1985).
          L'Étudiant: correspondance (1984-1986).
          L'Expansion: correspondance (1984-1986).
          L'Express: correspondance (1985-1986).
          Le Figaro: correspondance (1983-1984).
          L'Humanité: coupures de presse, correspondance (1984-1985).
          Jeune Afrique: correspondance (1984).
          Le Journal du Dimanche: correspondance (1986).
          La Lettre A: coupures de presse, correspondance (1984).
          La Lettre de la Nation: coupures de presse (1985).
          La Lettre des Médias: correspondance (1986).
          Libération: coupures de presse, correspondance (1983-1986).
          Le Matin de Paris: coupures de presse, correspondance (1983-1985).
          Le Monde: coupures de presse, correspondance (1984-1986).
          Le Monde de la Musique: correspondance (1984).
          Minute: coupures de presse, correspondance (1983).
          Nice Matin: correspondance (1984-1986).
          Notre Temps: correspondance (1985).
          Le Nouvel Économiste: correspondance (1983-1985).
          Le Nouvel Observateur: correspondance (1982).
          Nouvelle Agence de Presse: correspondance (1980-1981).
          Ouest France: correspondance (1984).
          Le Parisien libéré: coupures de presse (1985).
          Le Point: coupures de presse, correspondance (1983).
          Pouvoir PUF: correspondance (1986).
          Presse Actualité: copie d'une interview de Jean-Noël Jeanneney (1983).
          Presse Universitaire de France: correspondance (1985).
          Quaternaire Éducation: correspondance(1986).
          Le Quotidien de Paris: coupures de presse(1985).
          Réforme: correspondance (1984-1985).
          Reporters sans frontières: correspondance (1985).
          Spectacle-Infos: correspondance, coupures de presses, notes (1985).
          Télé 7 jours: correspondance, notes (1985).
          Télérama: correspondance, notes (1985-1986).
          Témoignage chrétien: correspondance (1986).
          Vibrations: note (1986).
          La Voix de la Police Nationale: notes (1982).
          Who's Who International: correspondance (1984).
          Coupures de presse citant Radio France (1985-1986).
        - Correspondance, 1983-1986; 20140048/51
          Correspondance et notes échangées avec Marc Rassat (chef du service de presse) (1983-1986).
      - Service des relations avec les auditeurs, 1979-1986; 20140048/52
        Synthèse des courriers d'auditeurs (1979-1986).
        Courriers d'auditeurs (5 août 1982-novembre 1986).
      - Service des relations internationales, 1968-1986; 20140048/53-20140048/58
        - Fonctionnement du service, 1976-1986; 20140048/53
          René Patte (chef du Service des relations internationales de 1974 à 1985). - Correspondance (1976-1984). « Télévision sans frontières - Livre vert sur l'établissement du marché commun de la radiodiffusion, par satellite et par câble »: correspondance, rapport de la Commission des Communautés Européennes (1984). Assemblée de l'Atlantique Nord sous-commission sur la libre circulation de l'information: correspondance (1984). Place des médias français de l'audiovisuel: rapport de René Patte (1985). Dossier de correspondance (1983-1985). Départ à la retraite de René Patte le 19 mars 1985: liste des invités.
          André Jouve (responsable des relations internationales de 1985 à 1986): correspondance et notes (1985-1986).
        - Coopération avec les radios étrangères, 1968-1986; 20140048/54-20140048/57
          Classement alphabétique par nom de pays
          - Pays de A à B, 1976-1986; 20140048/54
            République Fédérale d'Allemagne. - Coopération avec Zweites Deutsches Fernsehen (ZDF): correspondance (1977-1979). Hessischer Rundfunk: correspondance (1976). Saarländischer Rundfunk (SR): correspondance (1979-1986). Deutschlandfunk: correspondance (1982). Südwestfunk (SWF): correspondance (1986-1986).
            République Démocratique d'Allemagne (RDA). - Coopération avec la Radiodiffusion de la RDA: accords (1977), discours de Jacqueline Baudrier (1977), correspondance (1977-1985).
            Angola. - Entrée illégale d'une équipe de journalistes en Angola: article de presse (mai 1983). Coopération avec la Radio nationale d'Angola: note (1984).
            Angleterre. - Coopération avec la BBC: correspondance (1976, 1983-1985).
            Argentine. - Coopération avec la Radio nationale de Buenos Aires: correspondance (1986).
            Autriche. - Échanges avec la Radio autrichienne (Österreichischer Rundfunk - ORF): correspondance (1976, 1983).
            Belgique. - Inauguration du bureau de Radio France à la Maison de la Francité à Bruxelles: correspondance, discours de Jacqueline Baudrier (28 février 1978). Coopération avec la Radio-Télévision belge de la communauté culturelle française (RTBF): correspondance, notes (1975-1986).
            Bulgarie. - Coopération avec le Comité de Radio et Télévision Bulgare. Signature du protocole franco-bulgare: correspondance, programme du séjour de la délégation bulgare (1982).
          - Pays de C à H, 1975-1986; 20140048/55
            Canada. - Coopération avec la Société Radio Canada: correspondance (1977, 1979-1986).
            Chine. - Coopération avec la Radio Centrale Chinoise, visite de la délégation de la Radio-télévision chinoise: correspondance, discours (1978). Signature du protocole d'accord: correspondance, accord de collaboration, photographies en noir et blanc (1980). Visite en Chine de la délégation de Radio France: correspondance (1985), protocole de coopération radiophonique (1985), texte du reportage sur la visite de la délégation de Radio France (1985). Échanges de services entre RFI, TDF et Radio Pékin: correspondance, notes, compte rendu de réunion, protocole sur la coopération dans le domaine de la radiodiffusion en ondes courtes entre TDF et le Ministère de la Radio et de la Télévision de Chine (1985). Correspondance (1975, 1981, 1986).
            Corée. - Coopération avec la Radio Coréenne: lettre adressée à Jacqueline Baudrier (1979).
            Danemark. - Coopération avec la Radio Danoise: correspondance (1986).
            États-Unis. - Coopération avec CBS News: correspondance (1975). Coopération avec United States International Communication Agency (USICA): correspondance (1982), discours du directeur de USICA à Bruxelles le 15 février 1982. Centenaire de la Statue de la Liberté: dossier de presse (1986).
            Finlande. - Coopération avec la Radio Finlandaise. Enseignement du français dans les pays nordiques: correspondance (1975-1976). Interview de Jacqueline Baudrier par une journaliste à Yleisradio: correspondance, coupure de presse (1978-1979). Correspondance (1981).
            Hong Kong. - Projet de radio AM à Macao: correspondance, notes, programme de la visite en France du gouverneur de Macao (1982).
            Hongrie. - Coopération avec la Radio hongroise: correspondance (1976-1986), accord de collaboration entre la radiodiffusion télévision hongroise et Radio France (1976), discours de Jacqueline Baudrier (1976), script de l'émission de Georges Godebert sur la poésie hongroise (1977).
          - Pays de I à S, 1968-1986; 20140048/56
            Inde. - Conférence de l'Association Sahaya Yoga: lettre (sans date).
            Italie. - Prix italia 1976: « Radio France Opéra du Cameroun... par José Pivin ».
            Japon. - Coopération avec Radio Japon: correspondance (1977, 1979).
            Mexique. - Coopération avec la Radio Télévision Mexicaine: questionnaire de la Sous-direction d'Évaluation Générale de la Radio, Télévision et Cinématographie mexicaine (1978), correspondance entre Jacqueline Baudrier et l'ambassade de Mexico (1978).
            Pologne. - Coopération avec la Radio Télévision Polonaise: correspondance (1975-1977, 1980), accord de collaboration entre le comité de la Radio et de la Télévision Polonaise et Radio France (1975), discours de Jacqueline Baudrier (1975). Couverture des événements de Pologne: correspondance (1982).
            Portugal. - Coopération avec la Radio Portugaise: correspondance (1978-1979), programme des « Dialogues Franco-Portugais » de Roger Pillaudin (26 avril-5 juillet 1983).
            Roumanie. - Coopération avec la Radio Télévision Roumaine: accord de collaboration (non signé, non daté), script d'Inter-Panorama avec Jacqueline Baudrier (13-14 mai 1968), script d'Inter-Variétés avec Jacqueline Baudrier (16 mai 1968), correspondance (1979).
            Sénégal. - Séminaire organisé par l'Office de Radiodiffusion Télévision du Sénégal sur « La responsabilité des chefs de services de l'ORTS » les 27-29 octobre 1983: correspondance (1983)
            Sri Lanka. - Projet de collaboration avec la Deutsche Welle pour le relais des programmes de RFI à partir des émetteurs de Sri-Lanka: correspondance et notes (1984), comptes rendus de missions à Cologne (1984), compte rendu de réunion franco-allemande (mars 1985). Échanges de programmes musicaux avec la Sri Lanka Broadcasting Corporation: correspondance (1986).
            Suède. - Coopération avec la Radio Suédoise: note du gouvernement suédois sur l'avenir de la radio et de la télévision suédoise (1978), document sur la radio locale présenté par la Radio Suédoise dans le cadre de la 31e session de la commission des programmes radio (Genève 18-19 octobre 1979), correspondance (1980).
            Suisse. - Relations entre Radio France et la Radio Suisse Romande: correspondance, documentation (1979-1986).
          - Pays de T à Z, 1975-1986; 20140048/57
            Tchécoslovaquie. - Signature du premier accord de coopération entre Radio France et la Radio Tchécoslovaque: discours, notes (1978). Réunion de la commission des programmes de radio UER, Bratislava, 14 septembre 1979: ordre du jour, compte rendu (1979). Renouvellement de l'accord de coopération: correspondance, coupures de presse sur la situation de la Tchécoslovaquie (1985).
            URSS. - Échanges entre Radio France et le Comité d'État de l'URSS pour la télévision et la radiodiffusion: protocole et accord de coopération (1975), discours de Jacqueline Baudrier (11 septembre 1975), correspondance et notes, protocoles de travail (1979-1985).
            Vietnam. - Visite de la délégation de la radio-télévision vietnamienne à Paris: notes (1977-1978).
            Yougoslavie. - Rencontres d'Horid: notes (1976). Visite de la délégation de la radio-télévision yougoslave à Paris: programme, notes (1979).
            Zaïre. - Fonds documentaire de l'Office Zaïrois de Radiodiffusion et de Télévision (OZRT): lettre du Président-délégué général de l'OZRT (1985).
        - Relations avec les ambassades, 1975-1986; 20140048/58
          Relations de Radio France avec les ambassades de France à l'étranger et les ambassades étrangères en France: correspondance (1975-1986).